最高法院刑事裁定              一○○年度台抗字第五八五號
抗  告  人  劉文棋
上列抗告人因違反毒品危害防制條例等罪案件，不服台灣高等法
院台南分院中華民國一○○年五月十七日定應執行刑之裁定（一
○○年度聲字第四二五號），提起抗告，本院裁定如下：
    主  文
抗告駁回。
    理  由
按數罪併罰應依各罪之宣告刑為基礎，定其執行刑，此觀刑法第
五十一條規定甚明，故一裁判宣告數罪之刑，雖曾經定其應執行
刑，但如再與其他裁判宣告之刑定其應執行刑時，前定之執行刑
自已失效。至所定執行刑之多寡，屬實體法上賦予法院依個案自
由裁量之職權，如所為裁量未逾法定範圍，且無濫權情形，即無
違法可言。本件原裁定以抗告人劉文棋犯販賣第一級毒品等罪，
先後經判處如原裁定附表所載之刑確定，合於定應執行刑之規定
，因依檢察官之聲請，定其應執行之刑為有期徒刑二十六年。經
核於法尚無違誤。抗告意旨略稱：抗告人所犯如原裁定附表編號
１至７所示之罪及編號８至１２所示之罪，前曾分別經法院定應
執行刑為有期徒刑四年六月及八年，合計為有期徒刑十二年六月
，該編號１至１２所示之罪嗣經台灣台南地方法院另以一○○年
度聲字第一一六號裁定合併定應執行刑為十二年十月，竟較前應
執行刑刑期總和重四個月，而原審於本件定應執行刑時，仍以上
開裁定所定之應執行刑為基礎，與原判決附表編號１３至２１所
示之罪併合定之，並非按該編號１至２１各罪之宣告刑定應執行
刑，違背五十九年台抗字第三六七號判例意旨，且原裁定所定應
執行刑度為有期徒刑二十六年，猶稍嫌重，其理由亦有未備云云
。惟查，抗告人所犯如原裁定附表編號１至１２所示之罪，經台
灣台南地方法院定其應執行刑為有期徒刑十二年十月（一○○年
度聲字第一一六號）；另該附表編號１３至２１所示之罪，則經
台灣高等法院台南分院定其應執行刑為有期徒刑十五年（九十九
年度上訴字第九一三號），但既經原裁定將上開二十一罪合併定
其應執行刑，依前揭說明，前定之執行刑自已失效。原裁定以其
各罪之宣告刑為基礎，定其應執行之刑為有期徒刑二十六年，係
在上開罪刑中之最長期（有期徒刑八年）以上，各刑合併之刑期
以下，且未超過上開各罪原經裁定所定之應執行刑四年六月、八
年及十五年之總和，顯未踰越刑法第五十一條第五款所定法律之
外部性界限及內部界限，要屬原法院裁量職權之適法行使，自不
得指為違法。抗告意旨徒憑己意，泛詞漫指違法、失當，應認其
抗告為無理由，予以駁回。
據上論結，應依刑事訴訟法第四百十二條，裁定如主文。
中    華    民    國  一○○  年    七    月  二十八  日
                      最高法院刑事第二庭
                          審判長法官  張  淳  淙  
                                法官  劉  介  民  
                                法官  蔡  彩  貞  
                                法官  陳  世  雄  
                                法官  李  嘉  興  
本件正本證明與原本無異
                                      書  記  官  
中    華    民    國  一○○  年    八    月    一    日
                                                      K